臺灣臺中地方法院刑事判決　　　　　　　　　　　　　九十三年度訴字第一七五號
　　公　訴　人　臺灣臺中地方法院檢察署檢察官
　　被　　　告　戊○○
　　選任辯護人　柯開運律師
右列被告因妨害自由等案件，經檢察官聲請以簡易判決處刑（九十二年度偵字第二一
七九八號），本院改依通常程序判決如左：
    主      文
戊○○無罪。
    理      由
一、公訴意旨略以：己○○、丙○○（另案經本院各判處有期徒刑三月確定）與被告
    戊○○及甲○○、綽號「阿昌」、「阿勇」等十名成年男子，因被害人庚○○於
    民國九十年九月二十八日下午四時許，向丙○○稱：「錢我不要了，店也不要開
    了！」等語，並於翌日凌晨零時二十分許，持柺杖鎖前往丙○○與己○○合夥經
    營之長鴻車行，損壞汽車擋風玻璃、引擎蓋及車頂等處（庚○○所涉犯行，經本
    院另案判決確定），而心生不滿，遂於九十年九月二十九日凌晨一時許，共同基
    於傷害及妨害自由之故意，前往台中市○○路金錢豹舞廳，先以舞廳桌上之煙灰
    缸毆打被害人庚○○，再強押被害人庚○○上車，控制被害人庚○○之行動自由
    ，並將之載往長鴻車行後，隨即再載往台中市警察局第六分局西屯分駐所，前後
    計妨害被害人庚○○之行動自由約十分鐘，因認被告戊○○涉有刑法第二百七十
    七條第一項之傷害罪嫌、第三百零二條第一項之妨害自由罪嫌云云。
二、按犯罪事實應依證據認定之，無證據不得認定犯罪事實，又不能證明被告犯罪者
    ，應為無罪判決之諭知，刑事訴訟法第一百五十四條第二項、第三百零一條第一
    項定有明文。又認定不利於被告之證據須依積極證據，苟積極證據不足為不利於
    被告事實之認定時，即應為有利被告之認定，更不必有何有利之證據，最高法院
    三十年上字第八一六號判例可資參照。
三、公訴人認被告戊○○涉有傷害及妨害自由罪行，無非以被害人庚○○之指訴與己○○、丙○○、甲○○之證詞，及被害人庚○○之驗傷單可資佐證為其主要論據
    。訊據被告戊○○堅決否認右揭犯行，辯稱：事發當天其人在台北，並未前往金
    錢豹舞廳，其並未傷害庚○○及妨害庚○○之行動自由，對於起訴之犯罪事實全
    然不知情等語。經查：
(一)、被害人庚○○於九十年九月二十九日凌晨一時許，在台中市○○路金錢豹舞廳遭
    丙○○、己○○等共十數名男子毆打，繼之遭強押上己○○之自用小客車載往丙○○與己○○合夥經營之長鴻車行，妨害被害人庚○○之行動自由，並質問被害
    人庚○○是否是其毀損長鴻車行之車輛，被害人庚○○否認，再遭己○○、丙○○等人毆打，致被害人庚○○受有頭部外傷併腦震盪及撕裂傷二公分長、頸部瘀
    傷六乘一公分、及背部多處瘀傷十乘五公分、六乘五公分、五乘五公分等傷害，
    迄被害人庚○○承認後，丙○○、己○○即將被害人庚○○帶往台中市警察局第
    六分局西屯分駐所，計妨害被害人庚○○之行動自由約十分鐘等情，業據被害人
    庚○○指訴綦詳，並有診斷證明書影本一份附於偵查卷可稽，復經本院九十二年
    度訴字第二六七號判決認定屬實。
(二)、被告戊○○並未參與毆打被害人庚○○及妨害被害人庚○○之行動自由等情，業
    據證人庚○○於本院審理時證稱：「（被那些人毆打？）我只認識己○○及廖繼
    志」、「（當天戊○○有無在場？）沒有」、「（被帶到車行後現場有那些人？
    ）還是他們這些人，戊○○並沒有在場」、「（你在九十年九月二十九日凌晨在
    金錢豹舞廳有沒有看到戊○○在現場？）沒有」、「（你從舞廳被強押到長鴻車
    行，過程中有無看到戊○○？）沒有」、「（這件事情與戊○○有無關係？）從
    頭到尾我並沒有講說跟他有關係」等語屬實，復經在場實施傷害及妨害自由犯行
    之己○○於本院審理時證稱：「戊○○應該沒有在場，他應該在台北或桃園」、
    「戊○○並沒有在金錢豹與我們喝酒」、「還沒有確定要去金錢豹時就有打電話
    給戊○○，當時沒有確定要去金錢豹，我與丙○○決定要去的，去過金錢豹後有
    再打電話給戊○○」、「（你跟丙○○事先有對戊○○說要毆打庚○○或押他嗎
    ？）沒有，只有跟他講說車行車子被砸」、「（你跟丙○○二人在毆打庚○○及
    押他的時候，戊○○有無參與意見？）沒有參與，是瞬間爆發的衝突，來不及告
    訴他」等語明確，顯然被告戊○○並未在場參與傷害被害人庚○○及妨害庚○○
    行動自由之犯行，允無疑義。是丙○○於偵查中及本院另案九十二年度訴字第二
    六七號案件審理時供稱被告戊○○亦有隨同前往金錢豹舞廳等語，及甲○○於偵
    查中供稱被告戊○○於事發當時亦有在金錢豹舞廳等語，應與事實不符，而為本
    院所不採信。
(三)、被告戊○○於九十年九月二十八日即前往台北洽談中古車買賣事宜，由其堂弟丁○○負責開車接送，並夜宿丁○○表弟乙○○家中，至翌日即九十年九月二十九
    日上午十一、二時，始由丁○○開車送往台北市○○路搭載巴士離開台北等情，
    亦據證人丁○○於本院審理時證述明確，益徵被告戊○○確未參與傷害被害人庚○○及妨害庚○○行動自由之犯行無誤。
四、綜上所述，被告戊○○之辯解應應可採信，此外復查無其他積極之證據足以證明
    被告戊○○有何公訴人所指傷害及妨害自由之犯行，既不能證明被告戊○○犯罪
    ，爰依法為無罪判決之諭知。
據上論斷，應依刑事訴訟法第四百五十二條、第三百零一條第一項，判決如主文。
中      華      民      國      九十三      年      九      月    十    日
                                    臺灣臺中地方法院刑事第六庭
                                        審判長法  官    簡  源  希
                                              法  官    林  念  祖
                                              法  官    鄧  敏  雄
右正本證明與原本無異。
如不服本判決，應於判決送達後十日內向本院提出上訴狀，上訴於臺灣高等法院臺中
分院( 須附繕本 )。
                                              書記官
中      華      民      國      九十三      年      九      月    十四  日
